臺灣高雄地方法院刑事判決           100年度審訴字第3318號
公  訴  人  臺灣高雄地方法院檢察署檢察官
被      告  郭義樑
上列被告因違反毒品危害防制條例案件，經檢察官提起公訴（10
0年度毒偵字第5759號），本院合議庭裁定由受命法官獨任行簡
式審判程序，判決如下：
    主  文
郭義樑施用第一級毒品，累犯，處有期徒刑拾月。
    事  實
一、郭義樑前因施用毒品案件，經本院以95年度毒聲字第18號裁
    定送觀察、勒戒後，因認有繼續施用之傾向，再經本院以95
    年度毒聲字第1090號裁定令入戒治處所施以強制戒治後，於
    民國96年5月4日停止戒治處分出監，並經臺灣高雄地方法院
    檢察署檢察官以96年度戒毒偵字第163號為不起訴處分確定
    。又前因違反麻醉藥品管理條例等3罪，經臺灣高等法院高
    雄分院及本院先後判決確定並定應執行有期徒刑8年2月，於
    90年12月20日縮短刑期假釋出監；又因竊盜及違反家庭暴力
    防治法案件，分別經本院以95年度簡字第6226號、94年度簡
    字第5935號等判決判處有期徒刑3月、拘役55日確定，上開
    假釋因經撤銷，各罪經裁定減刑、定執行刑並接續執行殘刑
    ，甫於99年4月28日縮短刑期執行完畢。詎猶不思戒除毒癮
    ，於前開強制戒治執行完畢釋放後5年內，竟基於施用第一
    級毒品之犯意，於100年7月22日19時20分許為警採尿回溯72
    小時內之某時許（不含警力拘束期間），在高雄市○鎮區○
    ○路某廁所內，以針筒注射之方式，施用第一級毒品海洛因
    1 次。嗣因其為列管毒品調驗人口，於100年7月22日19時20
    分許，經通知至警局採尿送驗，結果呈嗎啡陽性反應後，始
    悉上情。
二、案經高雄市政府警察局前鎮分局報告臺灣高雄地方法院檢察
    署檢察官偵查起訴。
    理  由
一、本件被告郭義樑所為係犯死刑、無期徒刑、最輕本刑為3 年
    以上有期徒刑以外之罪，因其於準備程序中就被訴事實為有
    罪之陳述，經受命法官告知簡式審判程序之旨，並聽取公訴
    人、被告之意見後，本院合議庭認為適宜由受命法官獨任進
    行簡式審判程序，爰依刑事訴訟法第273條之1第1項規定，
    裁定由受命法官獨任進行審判程序，合先敘明。
二、上揭事實，業據被告於本院審理時供承不諱，而其於100年7
    月22日19時20分許，經採集其尿液送檢驗之結果，呈嗎啡陽
    性反應等情，亦有台灣檢驗科技股份有限公司100年8月9日
    出具之濫用藥物檢驗報告（檢體編號：Ｚ000000000000）、
    列管毒品人口尿液檢體採集送驗紀錄表（檢體編號：Ｚ00000
    0000000）各1紙（偵卷第5至6頁）附卷可參，足認被告任意
    性自白核與事實相符，應予信實。從而，被告上開施用第一
    級毒品之犯行，事證明確，堪以認定。
三、按犯第10條之罪者（即施用毒品），檢察官應聲請法院裁定
    ，或少年法院（地方法院少年法庭）應先裁定，令被告或少
    年入勒戒處所觀察、勒戒，其期間不得逾2月。觀察、勒戒
    後，檢察官或少年法院（地方法院少年法庭）依據勒戒處所
    之陳報，認受觀察、勒戒人無繼續施用毒品傾向者，應即釋
    放，並為不起訴之處分或不付審理之裁定；認受觀察、勒戒
    人有繼續施用毒品傾向者，檢察官應聲請法院裁定或由少年
    法院（地方法院少年法庭）裁定令入戒治處所強制戒治，其
    期間為6個月以上，至無繼續強制戒治之必要為止。但最長
    不得逾1年。又觀察、勒戒或強制戒治執行完畢釋放後，5年
    內再犯第10條之罪者，檢察官或少年法院（地方法院少年法
    庭）應依法追訴或裁定交付審理。毒品危害防制條例第20條
    第1項、第2項、第23條第2項分別定有明文。查本案被告前
    因施用毒品案件，經本院以95年度毒聲字第18號裁定送觀察
    、勒戒後，因認有繼續施用之傾向，再經本院以95年度毒聲
    字第1090號裁定令入戒治處所施以強制戒治後，於96年5月4
    日停止戒治處分出監等情，有臺灣高等法院在監在押全國紀
    錄表、臺灣高等法院被告前案紀錄表各1份在卷可參，是被
    告於觀察勒戒、強制戒治執行完畢釋放後，5年內再犯本件
    施用毒品之犯行，揆諸前開說明，公訴人依法提起本件公訴
    ，應屬有據，本院自應依法予以論科。
四、再按海洛因為毒品危害防制條例第2 條第2 項第1 款所規定
    之第一級毒品，依法不得持有、施用，是核被告所為，係犯
    毒品危害防制條例第10條第1項之施用第一級毒品罪。其持
    有海洛因之低度行為，應為施用之高度行為所吸收，不另論
    罪。又被告有犯罪事實欄所載經判處有期徒刑並執行完畢之
    情形，此有臺灣高等法院被告前案紀錄表在卷可佐，其於徒
    刑執行完畢後，5年之內故意再犯本案有期徒刑以上之罪，
    為累犯，應依刑法第47條第1項規定，加重其刑。爰審酌被
    告明知海洛因係屬毒品危害管制條例列管之毒品，施用後殘
    害身體甚鉅，經觀察、勒戒及強制戒治後，猶不知悔改戒絕
    其毒癮，再次為本件施用毒品之犯行，顯然缺乏戒絕毒品之
    決心，有再入監矯治之必要，惟念其於犯後坦承犯行，態度
    尚佳，暨參以犯罪動機、所生危害、目的等一切情狀，量處
    如主文所示之刑，以資懲儆。
據上論斷，應依刑事訴訟法第273條之1第1項、第284條之1、第
299 條第1項前段，毒品危害防制條例第10條第1項，刑法第11條
前段、第47條第1項，判決如主文。
本案經檢察官陳孟皇到庭執行職務。    
中    華    民    國  100    年    12    月    14    日
                  刑事第十庭   法  官  林勳煜   
以上正本證明與原本無異。
如不服本判決應於收受送達後10日內向本院提出上訴書狀，並應
敘述具體理由；如未敘述上訴理由者，應於上訴期間屆滿後20日
內向本院補提理由書（均須按他造當事人之人數附繕本）「切勿
逕送上級法院」。
中    華    民    國   100    年    12    月    14    日
                               書記官  陳莉庭 
附錄本判決論罪科刑法條：
毒品危害防制條例第10條第1 項
施用第一級毒品者，處 6 月以上 5 年以下有期徒刑。